【裁判字號】    95,訴,667
【裁判日期】    950331
【裁判案由】    給付信用卡消費款
【裁判全文】
臺灣臺北地方法院民事判決               95年度訴字第667號
原      告  中國信託商業銀行股份有限公司
法定代理人  丙○○
訴訟代理人  乙○○
被      告  甲○○
上列當事人間給付信用卡消費款事件，本院於中華民國九十五年
三月十六日言詞辯論終結，判決如下：
    主  文
被告應給付原告新臺幣柒拾壹萬貳仟柒佰元，及其中新臺幣貳拾
陸萬陸仟參佰玖拾伍元部分，自民國九十四年十月二十四日起至
清償日止，按年息百分之二十計算之利息；另其中新台幣參拾柒
萬玖仟捌佰肆拾柒元部分，自民國九十四年十月二十四日起至清
償日止，按年息百分之二十計算之違約金。
訴訟費用由被告負擔。
    事實及理由
甲、程序方面：按訴狀送達後，原告不得將原訴變更或追加他訴
    。但有下列各款情形之一者，不在此限：一、被告同意者。
    二、請求之基礎事實同一者。三、擴張或減縮應受判決事項
    之聲明者。四、因情事變更而以他項聲明代最初之聲明者。
    五、該訴訟標的對於數人必須合一確定時，追加其原非當事
    人之人為當事人者。六、訴訟進行中，於某法律關係之成立
    與否有爭執，而其裁判應以該法律關係為據，並求對於被告
    確定其法律關係之判決者。七、不甚礙被告之防禦及訴訟之
    終結者。民事訴訟法第255條第1項定有明文。查原告起訴聲
    明為：「被告應給付原告新臺幣 (下同)724,700 元，及自
    民國94年9月24日起至清償日止，按年息20％計算之利息，
    並按月計付300元之違約金。」，嗣於起訴狀繕本送達被告
    後，減縮訴之聲明為：「被告應給付原告712,700元，及其
    中266,395元部分，自民國94年10月24日起至清償日止，按
    年息20％計算之利息；其中379,847元部分，自民國94年10
    月24日起至清償日止，按年息20％計算之違約金。」，揆諸
    首開規定第3款，應予准許。
乙、原告主張：
一、被告於民國91年11月25日向原告請領信用卡使用，依約被告
    即得於特約商店記帳消費，領用VISA卡號：00000000000000
    00號之信用卡。被告至94年10月23日止，累計消費記帳308,
    202元未給付，其中266,395元為消費款，29,807元為循環利
    息，12,000元為違約金 (已免除)，依約被告除應給付上開
    消費款項外，另應給付自最後繳款截止日94年10月23日之翌
    日起至清償日止，按年息20％計算之利息。
二、被告於92年9月25日向原告借款500,000元，約定於每月23日
    分期攤還，未按期攤還本息時，自遲延日起至清償日止，依
    應繳金額按年息20％加付違約金。惟被告於借款後至94年10
    月23日止，除清償期款項外，尚餘本金379,847元，未依約
    清償，依約定書第4條第2款之規定，即喪失期限利益，債務
    視為全部到期，被告自應負清償責任。為此請求。
三、聲明：如主文第一項所示。
丙、被告則稱伊有兩筆信用卡及貸款等語。並聲明請求駁回原告
    之訴。
丁、得心證之理由：
一、本件原告主張之事實，已據其提出信用卡申請書、專案貸款
    申請書、約定條款、持卡人計息查詢單、歷史帳單彙總查詢
    表影本為證，核屬相符，並為被告所不爭執，堪信原告之主
    張為真實。
二、從而原告依兩造之約定請求被告給付如主文第一項所示之消
    費記帳款、借款、利息、違約金，為有理由，應予准許。
戊、結論：本件原告之訴為有理由，依民事訴訟法第78條，判決
    如主文。
中    華    民    國    95    年    3     月    31    日
                  民事第二庭    法  官  黃雯惠
以上正本係照原本作成。
如對本判決上訴，須於判決送達後20日內向本院提出上訴狀。
中    華    民    國    95    年    3     月    31    日
                                書記官  林玗倩


司法院資訊處製作；財團法人民間司法改革基金會備份。
